【裁判字號】    95,上易,104
【裁判日期】    950822
【裁判案由】    給付票款等
【裁判全文】
臺灣高等法院臺南分院民事判決    95年度上易字第104號
上  訴  人  丙○○
訴訟代理人  王正明  律師
複  代理人  黃逸柔  律師
被  上訴人  宏都建設股份有限公司
法定代理人  甲○○
訴訟代理人  黃文力  律師
上列當事人間給付票款等事件，上訴人對於中華民國95年3月30
日台灣嘉義地方法院95年度嘉訴字第3號第一審判決提起上訴，
本院於95年8月8日言詞辯論終結，茲判決如下：
    主  文
上訴駁回 。
第二審訴訟費用由上訴人負擔。
    事  實
甲、上訴人方面：
一、聲明：(一)原判決廢棄。(二)被上訴人在第一審之訴及假執行之
    聲請均駁回。(三)第一、二審訴訟費用由被上訴人負擔。(四)如
    受不利之判決，願供擔保請准宣告免為假執行。
二、陳述：除與原判決記載相同者，茲引用之外，補稱：
  (一)上訴人否認有授權或事後同意證人乙○○代理與被上訴人合
    意解除系爭買賣合約，上訴人只同意證人乙○○代理上訴人
    依系爭買賣合約第14、25條約定行使解約權。依證人乙○○
    於原審之證詞亦可知，證人就和解內容之認知應係：被上訴
    人除了已收之買賣價金應返還外，尚應依合約給付違約金。
  (二)卷附之解約書文意乃係被上訴人公司制式文意，故而對雙方
    真正和解之內容未能完整載明。且該解約書僅載「願依原合
    約解除該買賣契約」，則解約之效力應係依原買賣合約之約
    定，即「濱湖高第預售房地買賣契約書」第14、25條有關違
    約之約定，而非卷附之「紀錄合約約定」之約定。原審就此
    未察逕為判決，上訴人實難甘服。
  (三)再查，就系爭合約之解約事宜，上訴人於原審乃係陳稱如被
    上訴人應給付違約金新台幣（下同）60萬元者就同意（事後
    之同意），此有民國（下同）95年3月16日庭期之錄音為憑
    ，惟該日筆錄卻僅記載：「（問：有無同意乙○○用你的名
    義去與原告解約？）被告：我同意。」等語，逕為上訴人業
    已同意證人乙○○與被上訴人成立僅返還已支付價金之合意
    和解，亦有違誤。
  (四)查被上訴人給付之系爭60萬元雖由上訴人之郵局帳戶提示並
    兌領，惟業經證人提領而出，此亦經證人於原審承認無訛，
    實際上上訴人並未獲得該60萬元之利益，上訴人於原審主張
    利益已不存在，原審卻就此部分未加審酌，逕為上訴人應返
    還不當利益之判決，實有違誤。
  (五)上訴人於原審即已主張被上訴人所給付之60萬元入帳後隨即
    業經證人乙○○全部領取之事實做為抗辯，易言之，上訴人
    於原審即主張利益已不存在，從而上訴人上訴理由再強調縱
    有不當得利，該利益也不存在之抗辦並非新的防禦方法至明
    。
  (六)系爭買賣合約不論是片面解約或係合意解除，買賣合約已不
    存在乃不爭之事實，而系爭票據既係用以支付買賣價金，則
    買賣合約已不存在，上訴人又何須支付買賣價金？被上訴人
    主張上訴人應負給付票款之責，顯無理由。
  (七)上訴人主張該60萬元係被上訴人違約所應支付之違約金暨遲
    延利息，故上訴人收受之並非不當得利，此從證人乙○○於
    原審之證述可知。而依系爭買賣合約，確有賣方違約之約定
    ，足證上訴人於被上訴人給付之初及嗣後均認為係因被上訴
    人違約，故而給付上開金額，並無不當得利之認知，上訴人
    確係善意無誤。
  (八)至於被上訴人所舉之存證信函內容，亦足證上訴人自始之認
    知就是被上訴人應給付買方上開金額，至於內容之寫法，因
    上訴人非法律人不知其間之差別未能審慎用詞，亦情理之常
    ，然觀其意之表達是因賣方違約、買方片面解約之意甚明。
    是以，上訴人之認知確實是認為賣方即被上訴人違約，買方
    即上訴人依買賣合約第14、25條約定解除契約，並得請求賣
    方除了返還所繳價金外，尚能依該違約條款給付違約金暨遲
    延利息。
三、證據：援用第一審所提證據。
乙、被上訴人方面：
一、聲明：(一)上訴駁回。(二)第二審訴訟費用由上訴人負擔。
二、陳述：除與原判決記載相同者，茲引用之外，補稱：
  (一)被上訴人於原審已主張給付票款及不當得利之法律關係，由
    於係選擇的合併，因原審認被上訴人不當得利之請求有理由
    ，即未再審究給付票款之主張。被上訴人主張併依票據法第
    131條、第132條對上訴人行使追索權，請求上訴人給付票款
    60萬元及依該法第133條請求依年息百分之5之利息，此應符
    合民事訴訟法第446條第1項、第255條第1項第2款之情形。
  (二)上訴人於二審提出民法第182條之新防禦方法，此為其於原
    審所未提出，明顯違反民事訴訟法第447條第1項之規定，被
    上訴人不同意之。
  (三)上訴人主張其利益已不存在及其係不知無法律上原因而受有
    利益、其未授權乙○○解除契約等，被上訴人均否認之。且
    依上訴人94年10月27日寄發之存證信函所載內容，顯見：
    上訴人確有授權乙○○解約、上訴人在解約當時係主張已
    給付105萬元、上訴人明知60萬元面額之支票尚未屆票載
    發票日且未兌現之事實、上訴人明知其僅給付45萬元而已
    。
  (四)由於上訴人上開存證信函所述與事實不符，為此被上訴人委
    請律師發函澄清，上訴人亦另委請律師回函稱會於95年3月1
    日返台與被上訴人磋商該張支票事宜。併經比對訴外人中華
    郵政股份有限公司嘉義郵局提供之上訴人歷史交易清單可知
    ，上訴人稱其不知無法律上原因，並非事實。
  (五)被上訴人否認上訴人歷次書狀所述及其所提出之乙○○聲明
    書，該聲明書並非合法適格之證據。又被上訴人不同意上訴
    人主張依買賣合約第14條、第25條計算違約金、遲延利息及
    依民法第247條、第248條、第249條第3項之主張及其計算式
    。按本件係雙方合意解除系爭買賣契約，自無該等條文之適
    用。
  (六)本件兩造合意解除買賣契約係在94年10月17日，距離兩造約
    定之開工日尚未逾6個月之期間，自無買賣合約書第25條之
    適用。
  (七)退步言，被上訴人不同意上訴人依系爭買賣合約書第14條第
    2項主張遲延利息，並對伊計算式表示意見如下：
  1.由於兩造係合意解除買賣合約，約定被上訴人除退還已繳之
    價款外，並另給付1000元之遲延利息，故上訴人已無其他請
    求權。
  2.由於買賣合約係約定至遲於94年7月1日前開工，故所有計算
    之時點，應以上開期日為計算基準點。基此，上訴人第1、2
    次繳款日雖係在94年7月1日前，但仍應自該日開始計算，若
    有遲延利息，其金額為1萬900元（200000×5÷10000×109
    日＝10900），而非上訴人計算之1萬2500元。另上訴人第3
    次繳款所計算之遲延利息為1萬1125元，其計算式正確，被
    上訴人無意見。
  3.被上訴人雖對計算式表示意見如上，然被上訴人並不認為本
    件上訴人得向被上訴人請求遲延利息，理由同上述1.所示。
  (八)被上訴人既已將系爭支票金額全數記入退款之價額內，上訴
    人並已全數領取無誤，則上訴人就系爭支票即負有兌現之義
    務，否則上訴人豈不雙重得利，被上訴人反雙重受害？參照
    最高法院59年台上字第4297號判例意旨，本件系爭支票並不
    適用民法第259條之規定。
  (九)依卷附上訴人簽名並蓋用其支票印鑑章之營業人銷貨退回進
    貨退出或折讓證明單，計有二張，一張為房屋款60萬元及營
    業稅額3萬元、合計63萬元之銷貨退回，另一張為土地款42
    萬元之銷貨退回，合計為105萬元，正好為本件被上訴人開
    立支票之數額（按被上訴人開立支票之面額為105萬1000元
    ，1000元為利息貼補）。由此可證明被上訴人於退款當時，
    確實因上訴人之代理人乙○○（當時伊自稱為上訴人丙○○
    本人）聲稱60萬元之支票已兌現，才會誤以為上訴人已給付
    105萬元，而以105萬元辦理銷貨退回並退款105萬元。
三、證據：援用第一審所提證據，並請求鈞院向嘉義文化路郵局
    調閱相關資料，及提出存證信函二份、支付證明單及律師函
    各乙份等（均影本）為證。
丙、本院依職權訊問證人乙○○、游彩勤，並向中華郵政股份有
    限公司嘉義郵局調閱相關資料。
    理  由
甲、程序方面：
    按「訴狀送達後，原告不得將原訴變更或追加他訴。但有下
    列各款情形之一者，不在此限：．．二、請求之基礎事實同
    一者。」，民事訴訟法第255條第1項第2款定有明文。查被
    上訴人於94年11月間提起本訴時，係基於票據法第131條、
    第132條之規定，訴請上訴人應給付被上訴人票款60萬元及
    利息，嗣於原審審理程序進行中，再請求追加不當得利之法
    律關係以為本件請求權基礎之一，經核係基於同一系爭預售
    屋買賣契約解除糾紛之基礎事實，上訴人對此亦不爭執（原
    審卷第88頁），核與規定相符，原審法院予以准許，依法有
    據，合先敘明。
乙、實體方面：
一、被上訴人於原審起訴主張：上訴人於94年6月間，與被上訴
    人簽立「濱湖高第預售房地買賣契約書」（下稱系爭契約）
    ，上訴人向被上訴人購買預售屋，並交付被上訴人3張支票
    以支付預售屋款，其中2張支票，合計金額45萬元，1張確有
    兌現、1張改以刷卡支付，另張由上訴人簽立，面額60萬元
    、付款人彰化商業銀行東嘉義分行、支票號碼CF0000000、
    原發票日為94年9月1日之支票（下稱系爭支票），嗣因被上
    訴人未能如期開工，經被上訴人與代理上訴人處理本件購屋
    糾紛之友人即訴外人乙○○協商後，雙方簽立「記錄合約」
    ，兩造約定被上訴人至遲應於94年10月15日開工，否則上訴
    人可終止合約，故訴外人乙○○即代理上訴人將系爭支票之
    發票日更改為94年11月5日。迄至94年10月17日，因被上訴
    人仍未能開工，訴外人乙○○即代理上訴人簽立解約書，兩
    造合意解除系爭契約，惟被上訴人之業務部門不知系爭支票
    之發票日已更改，並未兌現，誤認系爭支票已於94年9月1日
    兌現，因而計算上訴人業已繳交105萬元之預售屋款，故退
    還105萬1000元（含利息1000元）給上訴人。嗣被上訴人於
    94年11月7日提示系爭支票，竟遭退票。依兩造合意簽立之
    記錄合約約定與解約書約定，本件預售屋買賣契約解除後，
    被上訴人僅需退還上訴人實際繳納之45萬元，因被上訴人之
    誤認，共退還上訴人105萬1000元，故上訴人所取得60萬元
    之利益，並無法律上原因，致被上訴人因此受有損害，為此
    依不當得利及票據追索權之法律關係提起本訴，請求上訴人
    給付60萬元及利息等語。（原審為被上訴人勝訴之判決）
二、上訴人則以：上訴人否認有授權或事後同意證人乙○○代理
    與被上訴人合意解除系爭買賣合約，上訴人只同意證人乙○
    ○代理上訴人依系爭買賣合約第14條、第25條約定行使解約
    權。且該解約書僅記載「願依原合約解除該買賣契約」，則
    解約之效力應係依原買賣合約之約定，即「濱湖高第預售房
    地買賣契約書」第14條、第25條有關違約之內容，而非卷附
    之「記錄合約約定」之約定。又被上訴人給付之系爭60萬元
    雖由上訴人之郵局帳戶提示並兌領，惟由證人乙○○領出，
    縱上訴人受有不當得利，已不存在。且該60萬元係被上訴人
    違約所應支付之違約金暨遲延利息，亦非不當得利。而依系
    爭買賣合約，確有違約之約定存在，足證上訴人於被上訴人
    給付之初及嗣後均認為係被上訴人之違約而為給付，並無不
    當得利之情事，上訴人確係善意無誤云云，資為抗辯。
三、查上訴人於94年6月17日與被上訴人簽立系爭「濱湖高第預
    售房地買賣契約書」，購買「濱湖高第」建案之預售屋，房
    地總價為930萬元整，上訴人除已給付部分價金45萬元外，
    並簽發票面金額60萬元、付款人彰化商業銀行東嘉義分行、
    支票號碼CF0000000、原發票日為94年9月1日之系爭支票乙
    紙交付予被上訴人，以為系爭買賣價金之一部。而依系爭契
    約第14條第1項前段約定，被上訴人應於94年7月1日以前開
    工；同條第2項並約定：「乙方（即被上訴人）如逾前款期
    間未開工或完工者，每逾1日應按已繳房地價款萬分之5計算
    遲延利息予甲方（即上訴人）。若逾期6個月仍未開工或完
    工，視同乙方違約，雙方同意依第25條違約之規定處理。」
    。嗣因被上訴人未依約如期開工，訴外人乙○○即於同年8
    月3日，代理上訴人並直接以上訴人之名義與被上訴人簽立
    「記錄合約」乙份，雙方同意將開工日延至94年10月15日，
    倘被上訴人未能如期開工，上訴人可以終止合約，被上訴人
    並應退還上訴人所繳全部金額即45萬元，訴外人乙○○並代
    理上訴人將系爭支票之發票日更改為94年11月5日。嗣被上
    訴人仍無法如期開工，訴外人乙○○遂於94年10月17日代理
    上訴人與被上訴人解除系爭契約，雙方並立有解約書乙份（
    由訴外人乙○○代行上訴人簽名於該解約書上），被上訴人
    並開立面額105萬1000元之支票1張（付款人：華僑銀行嘉義
    分行、發票日：94年10月17日、支票號碼：AA0000000、受
    款人：丙○○），由訴外人乙○○代理上訴人收受，該支票
    嗣後並經上訴人於94年10月19日提示兌現完畢。惟上訴人所
    簽發面額60萬元之系爭支票，經被上訴人如期提示，於94年
    11月7日經付款行以存款不足及終止契約結清戶為由拒絕付
    款而退票，實際上上訴人向被上訴人購買預售屋僅繳納45萬
    元之價金各情，有被上訴人提出之系爭支票暨退票理由單、
    被上訴人所簽發面額105萬1000元之支票暨支付證明單等影
    本各乙份，及上訴人提出之系爭濱湖高地預售房地買賣契約
    書、記錄合約約定書、解約書等影本各乙份在卷可查，復為
    兩造於原審法院所不爭執（原審卷第3頁、第22頁至第36頁
    、第39頁、第48頁、第49頁、第57頁、第58頁、第88頁），
    被上訴人主張上訴人就系爭買賣契約實際僅支付45萬元，而
    被上訴人於解除系爭契約後曾給付105萬1000元予上訴人之
    事實，堪信真正。
四、本件應審究之重點在於：「訴外人乙○○是否有權代理上訴
    人與被上訴人解約？」、「兩造究係合意解除系爭買賣契約
    或係由上訴人片面解除？」、「系爭契約解除後，應按照記
    錄合約或係原買賣契約之約定，以計算應返還之金額及損害
    賠償金額？」。茲分述如下：
  (一)訴外人乙○○是否有權代理上訴人與被上訴人解約？
    查兩造於訂立本件系爭預售屋買賣契約後，有關兩造協商延
    期開工、簽定記錄合約約定、解除系爭契約等之過程中，均
    係由訴外人乙○○以上訴人名義直接與被上訴人接洽，訴外
    人乙○○於簽立「記錄合約」時所用之印章，為上訴人所有
    ，乙○○且是實際上的買受人，借用上訴人名義買受系爭房
    屋各情，為上訴人於原審及本院所自承（原審卷第102頁、
    第24頁），核與證人乙○○於本院證述內容相符（本院卷第
    48頁），足見訴外人乙○○以上訴人名義與被上訴人處理系
    爭契約糾紛事宜，係經上訴人之授權，訴外人乙○○係屬有
    權代理，依民法第103條第1項之規定，乙○○所為之意思表
    示，應直接對本人即上訴人發生效力，合先敘明。
  (二)次按兩造對於系爭預售屋買賣契約於94年10月17日解除乙節
    ，均不爭執。惟上訴人指稱係因被上訴人違約，故伊依據系
    爭合約第14條、第25條之約定片面解除契約，並請求違約之
    損害賠償，兩造並非合意解除契約云云。經查：
  1.本件因被上訴人遲未依約開工，上訴人乃於94年8月3日授權
    訴外人乙○○以伊本人名義與被上訴人進行協商，嗣雙方並
    於同日簽立「記錄合約」乙份，其中第2項約定並載明：「
    如未能在於94年10月15日開工，甲方（即上訴人）可提出終
    止合約；而乙方（即被上訴人）並應同期退還甲方所繳全部
    金額：即新台幣肆拾伍萬圓正。」等語，是兩造當時均同意
    將系爭契約原約定之開工日延長至94年10月15日，應堪認定
    。
  2.嗣因被上訴人仍無法在94年10月15日以前依約開工，訴外人
    乙○○遂於94年10月17日以上訴人名義與被上訴人解除系爭
    契約，雙方並簽有解約書乙紙為憑。經核該解約書乃載以：
    「立解約書人．．．達成下列協議：茲因甲方（即上訴人）
    於民國94年6月19日向乙方（即被上訴人）訂購『濱湖高第
    』編號Ｂ1-10+11壹戶，總價新台幣玖佰參拾萬元整並完成
    簽約手續，收取現金新台幣壹佰零伍萬元整。今甲方因故無
    法如期支付後續買賣價金，經乙方同意願依原合約解除該買
    賣契約，本解約書經甲乙雙方同意．．．」（原審卷第39頁
    ）等語。是以，上開解約書既載明「本解約書經雙方同意」
    之文字，且由訴外人乙○○代理上訴人與被上訴人洽談定期
    開工、否則可終止（應為解除之意）系爭契約之過程得合理
    推知，系爭契約之解除，顯係經由兩造洽商、協議而為，並
    非上訴人單方片面為解除契約之意思表示所致。再者，訴外
    人乙○○具有正常智識之成年人，對於上開「記錄合約」約
    定及解約書之記載內容，尚難諉為不知。縱或上開解約書之
    後段內容中，將解約之原因記載為「甲方（即上訴人）因故
    無法如期支付後續買賣價金」，與實情有違，惟依據兩造解
    約之過程、解約書、記錄合約約定書之記載內容觀之，系爭
    契約係兩造合意解除應甚明確。
  3.復依系爭契約第14條第2項後段之約定，係指若被上訴人逾
    期6個月仍未開工或完工，視同被上訴人違約，雙方同意依
    第25條違約之規定處理。而系爭契約第25條約定：「若乙方
    （即被上訴人）有．．．違約不賣．．．情事，甲方（即上
    訴人）得主張解除本契約及與本契約有連帶關係之契約，解
    約時乙方除應將甲方已繳之房地價款及遲延利息全部退還甲
    方外，並應同時賠償房地總價百分之20之違約金，但該賠償
    之金額超過已繳價款者，則以已繳價款為限。」。是依上開
    約定，系爭契約原約定若被上訴人逾期6個月未開工，即被
    上訴人若迄至94年12月31日以前仍未開工，上訴人始得主張
    行使系爭契約約定之解除權。惟兩造嗣後既另行以書面約定
    同意將系爭工程開工日延至94年10月15日已如上述，則依系
    爭契約之原約定意旨，應至95年4月15日時如被上訴人仍未
    開工，上訴人依約始得解除系爭契約。又上開兩造解約期日
    為94年10月17日，距離原始約定之開工日（94年7月1日）亦
    未逾半年期間，應無系爭契約第25條約定之適用。上訴人指
    稱其依系爭契約第14條、第25條之約定解除契約云云，顯非
    可採。綜上，系爭預售屋買賣契約係兩造合意解除，洵可認
    定。
  (三)上訴人主張系爭契約解除後，除原已給付價款外，其仍得依
    系爭契約之約定，請求被上訴人給付「違約金」及「遲延利
    息」，故被上訴人嗣後給付上訴人之105萬1000元，於扣除
    上訴人前給付之價金45萬元外，另60萬元則係被上訴人依約
    應給付上訴人之「違約金」暨「遲延利息」云云。經查：
  1.「按民法第260條，固規定解除權之行使，不妨害損害賠償
    之請求。但此所謂損害賠償，係指債務人債務不履行、給付
    不能或遲延給付，因債權人解除契約時債權人已經發生之損
    害賠償而言。故契約之解除，如係基於契約當事人兩造之合
    意，除另有特約外，當事人之一方自不得本於合意解除，再
    依民法第260條規定，請求損害賠償。」，有最高法院72年
    台上字第3676號判決可資參照。
  2.本件兩造係合意解除系爭預售屋買賣契約，而被上訴人於系
    爭契約解除後，已以簽發支票方式退還上訴人105萬1000元
    （1000元部分係利息），並經上訴人提示兌現在案，業如上
    述，並為兩造所不爭。而本件兩造於協商開工日期延後之同
    時，除約定被上訴人如再逾期開工時，上訴人即得行使系爭
    契約解除權外，並訂有解約條件為「被上訴人並應同期退還
    上訴人所繳全部金額即新台幣45萬元整」（原審卷第37頁、
    第56頁），對於上訴人因此所受損害（即違約金及遲延利息
    部分）及被上訴人應否另行賠償乙節，並無約定。又兩造嗣
    後簽立之「解約書」（原審卷第39頁），仍載明被上訴人已
    收取上訴人現金105萬元，並無提及其他損害賠償之約定（
    原審卷第39頁）；此外，兩造於解除系爭契約當日，由被上
    訴人給付面額105萬1000元支票予上訴人（由訴外人乙○○
    以上訴人名義收受）之際，訴外人乙○○以上訴人名義所簽
    收之支付證明單之備註欄已清楚載明：「房屋退款項(1)房屋
    款105萬、利息1000元（原審卷第57頁）」，核與被上訴人
    自行開立之營業人銷貨退回進貨退出或折讓證明單2紙（原
    審卷第65頁至第66頁）所載「房屋款60萬元」、「土地款42
    萬元」，含稅後總計為105萬元相符，足見被上訴人所以給
    付上訴人上開金額105萬1000元，係雙方對於解除系爭契約
    所為之約定（其中1000元部分為補貼利息）。
  3.復查上訴人於簽立系爭房屋買賣契約時，除實際繳納45萬元
    外，尚簽發面額60萬元之系爭支票乙紙予被上訴人收執。而
    系爭支票之發票日經上訴人同意由原來之94年9月1日變更為
    94年11月5日，即系爭支票變更發票日後之日期，係在兩造
    合意解除系爭契約（94年10月17日）之後，依此，被上訴人
    主張伊因在兩造解約時，誤認系爭支票已兌現，故退還同額
    款項（即105萬元），與情理相符，堪予採信。依上說明，
    茲據兩造嗣後合意變更之解除契約內容，被上訴人僅需退還
    上訴人實際已繳款項（45萬元）即為已足，至於上訴人所簽
    發之系爭60萬元面額支票則遭退票，上訴人亦自承實際給付
    系爭房地預售金僅有45萬元，參照上揭最高法院判例意旨，
    本件兩造既未約定被上訴人除返還已付價金外，須另負違約
    賠償責任，從而，上訴人主張依系爭契約第25條，被上訴人
    應給付違約金，於法無據。
  4.另查系爭契約第14條雖有遲延利息之約定，惟查，本件兩造
    係合意解除系爭契約，且有關上訴人繳交之屋款45萬元，兩
    造已約定由被上訴人給付利息1000元，此有訴外人乙○○以
    上訴人名義簽名受領之支付證明單影本乙份在卷足按，並為
    訴外人乙○○所不爭（本院卷第51頁），兩造解約時既另為
    利息之約定，從而系爭契約第14條遲延利息之約定，亦無適
    用之餘地。
五、綜上所述，系爭預售房屋買賣契約業經兩造合意解除，且兩
    造除約定返還上訴人已繳之預售屋款45萬元及加付利息1000
    元外，並無其他損害賠償之約定，因此上訴人自被上訴人處
    溢領之60萬元，並無法律上之原因，被上訴人因而受有損害
    。從而，被上訴人依不當得利之法律關係（另票據法律關係
    部分，不再審究），訴請上訴人應給付60萬元及自追加起訴
    狀繕本送達之翌日（即95年2月23日）起至清償日止，按年
    息百分之五計算之利息，為有理由，原審予以准許，並准供
    擔保為假執行之宣告，經核並無違誤，上訴意旨指摘原判決
    不當，求為廢棄改判，非有理由，應予駁回。
六、本件事證已臻明確，兩造其餘攻擊防禦方法及證據資料，核
    與本件判決結果不生影響，不予一一論述，併予敘明。
結論：本件上訴為無理由，依民事訴訟法第四百四十九條第一項
、第七十八條，判決如主文。
中    華    民    國    95    年    8    月     22    日
                  民事第三庭    審判長法  官  陳光秀
                                      法  官  李文賢
                                      法  官  曾平杉
上為正本係照原本作成。
不得上訴。
中    華    民    國    95    年    8    月     23    日
                                      書記官  葉秀珍
                                                 K


司法院資訊處製作；財團法人民間司法改革基金會備份。
